# 抵债资产的入账价值处理

提问人：大头爸爸 时间：2015-03-04 15:55:59
陈版，请教一个问题。现有某小额贷款公司 2011 年 6 月，公司贷给某商贸公司款项，由某担保公司担保。后无力偿还。公司将担保公司告上法庭。 2013 年 4 月法院审结，判担保公司赔偿本金和利息。为保全权利，公司申请法院冻结了担保公司在某花岗石矿有限公司的股权 350 万，自 2012 年 11 月 14 日至 2013 年 11 月 14 日，后又申请延期一年。还对平邑县花岗石矿有限公司的股权进行了评估，评估值421.45万，评估有效期 2013 年 8 月 6 日到 2014 年 8 月 6 日。法院后委托拍卖公司将此股权拍卖，经过三次拍卖，均流拍，最后一次的拍卖底价为341.3745万元。法院在冻结期满后，即 2014 年 11 月 19 日，将此 350 万股权过户到小额贷款公司明下，办理了工商手续。现公司内部评估此股权按最后底价的10%，即34.13745万，并作为可供出售金融资产入账，同时冲销了贷款和减值准备，期末有对可供出售金融资产全额计提了减值准备。但根据公司内部评估的说明（见附件），该股权实际已无任何价值。我们觉得是否可供出售金融资产入账时金额就为零，这样是否更合理一些，否则按34.13745万元入账，再计提减值准备的依据是什么？请教老师的见解

回答人：chenyiwei
金融资产的初始计量金额即应为其初始确认日的公允价值。如果在初始确认日（本案例中为股权过户到该小贷公司名下之日）即已确定实际并无价值，则应按零值入账，并确认不良贷款的重组损失。

提问人：Monicayuan 时间：2017-02-13 19:52:38
陈版，请问：如果法院判决以股权偿还贷款本金及利息后，小贷公司根据当时法院判决书上的股权评估价值列计“抵债资产”，为了尽快完结办理股权过户手续，之后小贷公司又与负债单位达成协议：由小贷公司支付给负债单位一定的股权差价。这支付的股权差价要如何进行账务处理呢？

回答人：chenyiwei
可计入投资成本，期末进行减值测试。